# 请教陈版，投资成立的上市子公司市值低于净资产，合并报表是否要做减值？如何操作？

提问人：MQLGOOD 时间：2021-10-09 08:05:06
请教陈版，如果投资成立的一个子公司并实现上市，股价低于每股净资产，在年末母公司做合并财务报表是否需要对子公司进行减值处理？如果需要做减值如何操作？

回答人：chenyiwei
“股价低于每股净资产”不是在合并报表层面必须对其计提减值准备的理由，但应被视为一项减值迹象，对该子公司的各资产组测算可收回金额，考虑是否需对该子公司的相关资产组在该子公司自身报表层面即计提减值准备，并将该减值准备（如有）带入到母公司合并报表层面。

提问人：MQLGOOD 时间：2021-10-10 16:07:00
感谢陈老师，对该子公司的相关资产组在该子公司自身报表层面计提减值准备可能涉及整体资产，操作起来较为困难，是否可以通过在母公司单体报表层面对长投计提减值来操作，不过在合并报表层面对长投减值损失要保留下来。这么操作是否可行？

回答人：chenyiwei
不可以。合并报表层面没有母公司对子公司的长投，不能保留对子公司的长投减值准备；且合并报表层面子公司资产的减值和个别报表层面的长投减值也很可能不同。